【裁判字號】    94,重訴,362
【裁判日期】    950125
【裁判案由】    侵權行為損害賠償
【裁判全文】
臺灣板橋地方法院民事判決             94年度重訴字第362號
原      告  甲○○
訴訟代理人  廖忠信律師
複代理人    周文哲律師
被      告  丙○○
                      （另案於臺灣武陵監獄執行中)
            上孟交通有限公司
法定代理人  乙○○
上一被告
訴訟代理人  劉添錫律師
上列當事人間請求侵權行為損害賠償刑事附帶民事訴訟事件，經
本院刑事庭裁定移送前來，本院於民國95年1 月12日言詞辯論終
結，判決如下：
    主  文
被告應連帶給付原告新台幣壹仟壹佰陸拾壹萬肆仟參佰陸拾伍元
，及被告丙○○自民國95年1 月7 日起、被告上孟交通有限公司
自民國94年4 月12日起，均至清償日止，按年息百分之五計算之
利息。
原告其餘之訴駁回。
訴訟費用由被告連帶負擔佰分之八十五，餘由原告負擔。
本判決第一項於原告以新台幣參佰捌拾柒萬元供擔保後，得假執
行；但被告上孟交通有限公司如以新台幣壹仟壹佰陸拾壹萬肆仟
參佰陸拾伍元為原告預供擔保，得免為假執行。
原告其餘假執行之聲請駁回。
   事實及理由
壹、原告主張：
  一、被告丙○○以駕駛大型拖吊車為業，受僱於被告上孟交通
      有限公司（以下簡稱上孟公司），為從事業務之人，於民
      國93年7 月21日7 時40分許，駕駛車號Q3-348號大貨車沿
      台北縣板橋市○○路往台北方向行駛，行經台北縣板橋市
      ○○路與國慶路口，欲左轉國慶路時，疏未注意車前狀況
      ，採取必要之安全措施，而依當時情形，又無不能注意之
      情事，竟疏於注意，貿然左轉，致前揭大貨車左前車頭撞
      擊正穿越行人穿越道上之原告，造成原告受有第六頸椎骨
      折併下半身完全癱瘓之重傷害。
  二、按因故意或過失，不法侵害他人之權利者，負損害賠償責
      任；不法侵害他人之身體或健康者，對於被害人因此喪失
      或減少勞動能力或增加生活上之需要時，應負損害賠償責
      任；又不法侵害他人之身體、健康者，被害人雖非財產上
      之損害，亦得請求賠償相當之金額；再者受僱人因執行職
      務，不法侵害他人之權利者，由僱用人與行為人連帶負損
      害賠償責任，民法第184 條第1 項前段、第193 條第1 項
      、第195 條第1 項、第188 條第1 項前段分別定有明文。
      本件原告因被告丙○○之過失，致受有第六頸椎骨折併下
      半身完全癱瘓之傷害，依上開規定，被告自應連帶對原告
      負損害賠償責任。請求賠償之費用如下：
    1.醫療費新台幣（下同）198,125元。
    2.增加生活上需要6,083,140元：
      (1)自93年7 月23日至同年10月12日於亞東醫院住院期間之
        看護費共151,650元。
      (2)93年11月1 日由亞東醫院轉診慈濟綜合醫院支出轉診救
        護車費9,500元。
      (3)自93年10月28日至94年3月27日止之看護費104,000元。
      (4)原告係49年5 月20日出生，尚有餘命31年，每月看護費
        以25,000元計算，按年別單利百分之五之霍夫曼係數扣
        除中間利息，計算原告自94年3 月29日起應支付看護費
        用為5,708,790元。
      (5)原告支出氣墊床、特製輪椅、頸胸椎固定架耗材、頸背
        架及中藥費用共109,200元。
    3.喪失勞動能力損失4,313,100元。
    4.精神慰撫金3,000,000 元：原告已婚，育有四子，年紀最
      稚僅12歲，原家庭和諧，因被告丙○○駕車不慎至於告受
      有永久性之傷害而癱瘓臥床，終生需人照顧，原告所受精
      神上痛苦，實非常人所能想像，為此請求慰撫金300 萬元
      。
  三、聲明：(1)被告應連帶給付原告13,594,365元及自起訴狀繕
      本送達翌日起至清償日止，按年息百分之5 計算之利息。
      (2)原告願供擔保，請准宣告假執行。
貳、被告抗辯：
  一、被告丙○○部分：對於刑事判決認定之事實及原告請求之
      金額，除慰撫金部分請法院斟酌是否過外，其餘請求被告
      均無爭執。並聲明：原告之訴及假執行之聲請駁回。
  二、被告上孟公司部分：對本件事實及原告請求之金額已無爭
      執，慰撫金是否過高，請法院審酌。丙○○於肇事後曾給
      付原告10,000元，另外原告已領取強制責任保險金197 萬
      元，應於賠償金額中扣除。
  三、聲明：(1)原告之訴及假執行之聲請均駁回。(2)如受不利判
      決，願供擔保請准宣告免假執行。
參、本件兩造對於：(1)本院94年交易字第48號刑事判決認定之事
    實。(2)原告已領取強制責任保險金197 萬元。(3)被告丙○○
    於肇事後已給付原告1 萬元。(4)除慰撫金以外原告其餘請求
    之賠償金額等情均不爭執。故本院僅需審酌原告慰撫金之請
    求是否過高？
  一、查原告係高職畢業，受傷前任職於電子公司從事機器維修
      ，月薪3 萬元，名下有一間不動產供自住。被告丙○○係
      國中畢業，本件事發前從事司機、技工工作，月入約3 萬
      元，名下沒有不動產等情，業經二人陳明在卷。被告上孟
      公司資本額為3000萬元，則有被告上孟公司之變更登記資
      料附卷可憑。本院審酌兩造之身分、地位、經濟狀況，及
      原告因本件車禍受傷，下半身完全癱瘓，終身需人照顧看
      護之痛苦程度等一切情狀，認原告請求慰撫金300 萬元，
      並無不當，應予准許。
  二、故原告因本件侵權行為所受損害合計13,594,365元，扣除
      原告領取強制責任保險金1,970,000 元及被告丙○○賠償
      原告之10,000元後，原告尚得請求賠償11,614,365元。
  三、從而原告依侵權行為法律關係請求被告連帶賠償11,614,3
      65元，及自起訴狀繕本送達翌日即被告丙○○自95年1 月
      7 日起、被告上孟公司自94年4 月12日起，均至清償日止
      ，按年息百分之5 計算之利息，並無不合，應予准許；逾
      上開金額之請求，則屬無據，應予駁回。
  四、原告及被告上孟公司分別陳明願供擔保，聲請告假執行或
      免為假執行，經核原告勝訴部分，合於法律規定，爰分別
      酌定相當之擔保金額告之；原告其餘假執行之聲請，因訴
      之駁回而失所依據，應併予駁回。
肆、結論：原告之訴為一部有理由，一部無理由，依民事訴訟法
    第79條、第85條第2 項、第390 條第2 項、第392 條第2 項
    ，判決如主文。
中    華    民    國    95    年    1     月    25    日
                  民事第三庭    法  官  許月珍
以上正本係照原本作成
如對本判決上訴，須於判決送達後20日內向本院提出上訴狀
中    華    民    國    95    年    1     月    25    日
                                書記官  劉昌明


司法院資訊處製作；財團法人民間司法改革基金會備份。
